臺灣新竹地方法院刑事判決　　　　　　　 96年度易字第555號
公　訴　人　臺灣新竹地方法院檢察署檢察官
被　　　告　甲○○
上列被告因違反毒品危害防制條例案件，經檢察官提起公訴（96
年度毒偵字第834號），本院改依簡式審判程序，並判決如下：
    主  文
甲○○施用第二級毒品，累犯，處有期徒刑陸月，如易科罰金，
以臺幣壹仟元折算壹日。扣案之安非他命伍包（毛重共計壹點捌
公克）沒收銷燬之；扣案之吸食器壹組，沒收之。
    事  實
一、甲○○前有違反麻醉藥品管理條例、侵占等前科，最近1次
    於民國92年間，因贓物案件，經本院於以92年度易字第104
    號判決判處有期徒刑3月確定；又於92年間，因竊盜案件，
    經臺灣高等法院以92年度上易字第2533號判決判處有期徒刑
    1年確定；再因毒品危害防制條例案件，經本院以92年度易
    字第260號判決判處有期徒刑8月確定。上開3案件，經本院
    以93年度聲字第37號裁定應執行有期徒刑1年10月確定，於
    94年9月19日假釋出監，於94年10月9日假釋期滿未經撤銷視
    為執行完畢。
二、甲○○前於89年間，因施用毒品案件，經本院以89年度毒聲
    字第1227號裁定送觀察、勒戒後，因認有繼續施用毒品傾向
    ，再經本院以89年度毒聲字第2663號裁定令入戒治處所施予
    強制戒治，嗣因停止戒治而出所、撤銷停止戒治而入所，迄
    至91年4月27日執行完畢而釋放。又於92年間，因施用毒品
    案件，經本院以92年度毒聲字第200號裁定令入戒治處所施
    予強制戒治，並於93年1月9日因毒品危害防制條例新修正而
    出所；又因施用毒品案件，經本院以96年度易字第97號、96
    年度竹簡字第408號判決分別判處有期徒刑6月、6月確定，
    嗣因適用中華民國96年度罪犯減刑條例，經本院以96年度聲
    減字第570號、第958號裁定各減為有期徒刑3月，於96年8月
    29日執行完畢。
三、甲○○仍不知悔改，於96年5月21日中午12時許，在其位於
    新竹市○○路114號3樓305室之住處內，以將第二級毒品安
    非他命放入玻璃球內加熱燒烤吸食煙霧之方式，施用第二級
    毒品安非他命1次。嗣為警於同日下午5時40分許，在上址查
    獲，並扣得甲○○所有之安非他命5包（毛重共計1.8公克）
    ，及其所有、供施用安非他命所用之吸食器1組。
四、案經新竹市警察局第一分局報請臺灣新竹地方法院檢察署檢
    察官偵查起訴。
    理  由
一、本件被告甲○○所犯毒品危害防制條例第10條第2項之非法
    施用第2級毒品罪，非死刑、無期徒刑、最輕本刑為3年以上
    有期徒刑之罪或高等法院管轄第一審之案件，被告於本院準
    備程序就被訴事實為有罪之陳述，經本院認合於刑事訴訟法
    第273條之1之規定，進行簡式審判程序，合先敘明。
二、認定犯罪事實所憑之證據及理由：
（一）被告甲○○於警詢、偵查中及本院準備程序、簡式審理程
      序中之自白。
（二）尿液送驗受檢人真實姓名代號對照表1件、台灣尖端先進
      生技醫藥股份有限公司96年8月15日濫用藥物檢驗報告1
      件，證明被告所採集之尿液，經送驗結果，確呈安非他命
      陽性反應。
（三）扣案之第二級毒品安非他命5包毛重共計1.8公克、吸食器
      1組足資佐證，另有查獲現場相片17紙在卷可稽。
      綜上，本件事證明確，被告施用毒品之犯行堪予認定，應
      依法論科。
三、論罪科刑之理由：
（一）按安非他命屬毒品危害防制條例第2條第2項第2款所列之
      第2級毒品，核被告甲○○所為，係犯毒品危害防制條例
      第10條第2項之非法施用第2級毒品罪。被告因施用第2級
      毒品而持有第2級毒品之低度行為，應為施用第2級毒品之
      高度行為所吸收，不另論罪。
（二）被告前因犯贓物、竊盜、毒品危害防制條例等案件，經本
      院以93年度聲字第37號裁定定應執行有期徒刑1年10月確
      定，於94年9月19日假釋，於94年10月9日假釋期滿未經撤
      銷視為執行完畢等情，有臺灣高等法院被告前案紀錄表、
      在監在押全國紀錄表附卷可佐，被告前受有期徒刑之執行
      完畢後，其於5年以內故意再犯本件有期徒刑以上之罪，
      為累犯，應依刑法第47條第1項之規定，加重其刑。
（三）爰審酌被告不思正途，沈溺於吸毒惡習，不知自制，歷經
      觀察勒戒、強制戒治，猶不知悔悟，卻再犯本件，顯然自
      制力薄弱，惟念其所為僅戕害自身身心健康，且犯罪手段
      、情節及所生危害均尚非重大，及犯罪後坦承犯行之態度
      等一切情狀，量處如主文所示之刑，並諭知易科罰金之折
      算標準。
（四）扣案之第二級毒品安非他命5包（毛重共計1.8公克），應
      依毒品危害防制條例第18條第1項前段之規定，不問屬於
      被告與否，併予宣告沒收銷燬。另扣案之安非他命吸食器
      1組，為被告所有、供其為施用安非他命所用之物，業據
      被告於本院供承在卷，應依刑法第38條第1項第2款之規定
      ，併予宣告沒收。
四、適用之法律：
（一）刑事訴訟法第273條之1第1項、第299條第1項前段。
（二）毒品危害防制條例第10條第2項、第18條第1項前段，刑法
      第11條、第47條第1項、第41條第1項、第38條第1項第2款
      。
本案經檢察官陳麗芬到庭執行職務。
中　　華　　民　　國　　96　　年　　10　　月　　19　　日
                  刑事第六庭  法　官   魏瑞紅
以上正本證明與原本無異。
如不服本判決應於收受本判決後10日內向本院提出上訴書狀，上
訴書狀應敘述具體理由。上訴書狀未敘述上訴理由者，應於上訴
期間屆滿後20日內補提理由書狀於本院 (均須按他造當事人之人
數附繕本 )「切勿逕送上級法院」。
中　　華　　民　　國　　96　　年　　10　　月　　19　　日
                              書記官   吳月華
附錄論罪科刑法條：
毒品危害防制條例第10條第2項
施用第二級毒品者，處3年以下有期徒刑。
